【裁判字號】    98,訴,1135
【裁判日期】    980427
【裁判案由】    毒品危害防制條例
【裁判全文】
臺灣臺中地方法院刑事判決              98年度訴字第1135號
公  訴  人  臺灣臺中地方法院檢察署檢察官
被      告  甲○○
                    （現因另案於臺灣臺中監獄執行中）
上列被告因違反毒品危害防制條例案件，經檢察官提起公訴（98
年度毒偵字第675號），被告於準備程序中就被訴事實為有罪之
陳述，經告以簡式審判之旨，並聽取意見後，本院合議庭裁定由
受命法官獨任進行簡式審判程序，判決如下：
    主    文
甲○○施用第一級毒品，累犯，處有期徒刑柒月。
    犯罪事實
一、甲○○前因施用毒品案件，經本院裁定送觀察、勒戒後，認
    無繼續施用毒品之傾向，於民國94年8月4日執行完畢釋放。
    另於92年間，因竊盜案件，經本院以92年度易字第1513號判
    處有期徒刑6月，緩刑2年，嗣緩刑經撤銷；復於93年間，因
    竊盜案件，經本院以93年度易緝字第492號判處有期徒刑7月
    ，上開2罪與其所犯贓物案件，經本院判處拘役40日部分接
    續執行，於95年4月6日縮刑期滿執行完畢；復於95年間，因
    竊盜案件，經本院以95度易字第3393號判處有期徒刑6月；
    另因竊盜案件，經本院以95年度易字第3888號判處有期徒刑
    6月；另因施用毒品案件，經本院以96年度訴字第334號有期
    徒刑9月，上開3案嗣各經減為有期徒刑3月、3月、4月又15
    日，應執行有期徒刑10月確定，於97年1月1日縮刑期滿執行
    完畢。詎仍不知悔改，復基於施用第一級毒品海洛因之犯意
    ，於97年11月30日13時許，在其位於臺中縣東勢鎮○○路和
    興巷2之2號住處，以將海洛因摻水放入注射針筒，以注射針
    筒注射之方式，施用第一級毒品海洛因1次。嗣為警於97年
    12月2日18時40分許，持搜索票至上址執行搜索時查獲，並
    經警採集尿液送驗，結果呈可待因、嗎啡陽性反應，始悉上
    情，且甲○○為警查獲後，供出其施用第一級毒品海洛因之
    來源為李清貴，因而破獲。
二、案經臺中縣警察局東勢分局報告臺灣臺中地方法院檢察署檢
    察官偵查起訴。
    理    由
一、訊據被告甲○○對其於前揭時、地，分別施用第一級毒品海
    洛因1次之犯罪事實坦承不諱，且其為警查獲時，所採尿液
    送中山醫學大學附設醫院檢驗結果，呈可待因、嗎啡陽性反
    應等情，有該院檢驗科藥物檢測中心出具之尿液檢驗報告存
    卷可稽。又海洛因施用入人體後水解還原成嗎啡，再循嗎啡
    之代謝方式排出體外，已據行政院衛生署藥物食品檢驗局（
    81）藥檢壹字第006431號函說明綦詳，顯見被告關於曾於上
    開時、地施用第一級毒品海洛因1次之自白，應與事實相符
    。
二、被告前於因施用毒品案件，經本院裁定令入勒戒處所施以觀
    察勒戒，因認無繼續施用傾向，於94年8月4日執行完畢釋放
    後，於5年內再犯本案，依毒品危害防制條例第23條第2項之
    規定，應依法追訴處罰。本件事證明確，被告施用第一級毒
    品海洛因之犯行，洵堪認定，應依法論科。
三、核被告所為，係犯毒品危害防制條例第10條第1項，施用第
    一級毒品罪。被告因施用而持有毒品行為，本應以持有論，
    惟持有後進而施用，其持有之低度行為應被施用之高度行為
    所吸收，故不再另論其持有毒品罪。被告於97年12月2日為
    警查獲時，於警、偵訊均供出其施用第一級毒品海洛因，其
    來源係自綽號阿貴即案外人李清貴所提供，嗣經臺中地方法
    院檢察署檢察官指揮臺中縣警察局東勢分局循線偵辦，嗣經
    臺灣臺中地方法院檢察署就案外人李清貴涉犯販賣第一級毒
    品海洛因部分提起公訴，現於本院審理中，此有被告之警詢
    、偵訊筆錄、臺灣臺中地方法院檢察署檢察官97年度偵字第
    29381號、98年度偵字3150號、3724號起訴書在卷足憑，是
    被告供出毒品來源，因而破獲，爰依毒品危害防制條例第17
    條之規定，減輕其刑。被告前於92年間，因竊盜案件，經本
    院以92年度易字第1513號判處有期徒刑6月，緩刑2年，嗣緩
    刑經撤銷；復於93年間，因竊盜案件，經本院以93年度易緝
    字第492號判處有期徒刑7月，上開2罪與其所犯贓物案件，
    經本院判處拘役40日部分接續執行，於95年4月6日縮刑期滿
    執行完畢；復於95年間，因竊盜案件，經本院以95度易字第
    3393號判處有期徒刑6月；另因竊盜案件，經本院以95年度
    易字第388 8號判處有期徒刑6月；另因施用毒品案件，經本
    院以96年度訴字第334號有期徒刑9月，上開3案嗣各經減為
    有期徒刑3月、3月、4月又15日，應執行有期徒刑10月確定
    ，於97年1月1日縮刑期滿執行完畢之事實，有臺灣高等法院
    被告前案紀錄表及臺灣臺中地方法院檢察署刑案資料查註紀
    錄表各1份在卷可參，其受有期徒刑之執行完畢後，5年以內
    再故意犯本案有期徒刑以上之罪，為累犯，應依刑法第47
    條第1項之規定，加重其刑。被告就因犯施用第一級毒品罪
    ，其刑同有加重及減輕之事由，依刑法第71條第1項之規定
    ，先加後減之。爰審酌被告施用毒品，經觀察、勒戒及法院
    論罪科刑後，仍不知戒惕，一再施用，無視於毒品對於自身
    健康之戕害及國家對於杜絕毒品犯罪之禁令，不知戒除惡習
    ，惡性非輕，然念及坦承犯行，態度良好，其施用毒品並無
    危害他人等一切情狀，量處如主文所示之刑，以資懲儆。
據上論斷，應依刑事訴訟法第273條之1第1項、第299條第1項前
段，毒品危害防制條例第10條第1項、第17條，刑法第11條前段
、第47條第1項，判決如主文。
本案經檢察官乙○○到庭執行職務。
中    華    民    國    98  年      4     月    27    日
                 刑事第三庭        法  官  李慧瑜
以上正本證明與原本無異。
如不服本判決，應於收受送達後10日內向本院提出上訴書狀（應
敘述具體理由並附繕本）。
上訴書如未敘述理由，應於上訴期間屆滿後20日內補提理由書於
本院。
中    華    民    國    98  年      4     月    27    日
                                   書記官  陳青瑜
附錄本判決論罪科刑法條
毒品危害防制條例第10條：
施用第一級毒品者，處6月以上5年以下有期徒刑。
施用第二級毒品者，處3年以下有期徒刑。


司法院資訊處製作；財團法人民間司法改革基金會備份。
